福建金門地方法院刑事判決　　　　　　　　　　　　　　九十一年度訴字第五七號
　　公　訴　人　福建金門地方法院檢察署檢察官
　　被　　　告　甲○○
　　被　　　告　丁○○
　　被　　　告　丙○○
　　被　　　告　乙○○
右列被告因妨害公務等案件，經檢察官提起公訴（九十一年度偵字第三一七號），本
院判決如左：
    主  文
甲○○共同傷害人之身體，處有期徒刑柒月。緩刑貳年。
丁○○共同傷害人之身體，處有期徒刑柒月。緩刑貳年。
丙○○共同傷害人之身體，處有期徒刑柒月。緩刑貳年。
乙○○共同傷害人之身體，處有期徒刑柒月。又損壞公務員職務上掌管之物品，致令
不堪用，處有期徒刑貳月。應執行有期徒刑玖月。緩刑參年。
    事  實
一、丁○○、甲○○於民國（下同）九十一年七月二十五日二十一時五十分許，在金
    門縣金沙鎮青嶼灘岸向不明大陸人士購買大陸農產品，金門岸巡隊接獲線報後即
    立刻派遣五龍山機動隊巡查人員孫英迪、陳振家、葉政邦（起訴書誤載為蕭鎮邦
    ）、蕭又銘等四名依法執行職務之公務員，前往取締，至現場後，蕭又銘上前盤
    查由甲○○、丁○○及另二名姓名年籍不詳之成年人所駕駛之無牌大貨車，車上
    載有未逾公告數額之大陸農產品乙批，蕭員當場表示正在執行勤務，依海關緝私
    條例之規定，欲將該批大陸農產品依法查扣，詎料丁○○、甲○○、乙○○、丙○○等四人，明知岸巡人員係依法執行職務之公務員，且正在執行查緝公務，竟
    心生不滿意圖拒捕，而對查緝人員施以強暴手段，丁○○以扁擔攻擊陳振家之右
    手腕，甲○○用腿踢陳振家之右小腿並將蕭又銘從小貨車上踹下車，丙○○與乙○○攻擊陳振家及葉政邦之手部，在混亂中並造成孫英迪左大腿挫傷、紅腫面積
    約二十乘六公分，乙○○並將葉政邦職務上所掌管之安全帽摔壞而致令不堪使用
    。
二、案經行政院海巡署金門岸巡總隊移送福建金門地方法院檢察署偵查起訴。
    理  由
一、訊據被告甲○○、丁○○、丙○○矢口否認右揭犯罪事實，被告乙○○固坦承有
    摔岸巡人員之安全帽，惟矢口否認有何妨害公務之行為，被告等四人均辯稱：我
    們沒有打人，只是不甘心東西被沒收，想把東西搶回來而已云云。經查：被告等
    四人當天如何妨害岸巡人員執行勤務，業據證人即當天執行職務之孫英迪、陳振
    家、葉政邦、蕭又銘等四人於金門岸巡總隊偵訊時陳述明確，經核渠等所述，相
    互符合一致，並有現場照片、孫英迪驗傷單、扣押物品清單付卷足憑，本件事證
    明確，應予依法論科。
二、核被告甲○○、丁○○、丙○○、乙○○所為，係犯刑法第一百三十五條第一項
    妨害公務罪、第二百七十七條第一項傷害罪，被告乙○○另犯刑法第一百三十八
    條損害公務員職務上所掌管之物品罪。被告等四人所犯刑法第一百三十五條第一
    項妨害公務罪、第二百七十七條第一項傷害罪，乃一行為觸犯數罪名，為想像競
    合犯，應從一種論以刑法第二百七十七條傷害罪。被告等四人就傷害罪間，有犯
    意聯絡，行為分擔，均為共同正犯。被告乙○○所犯刑法第二百七十七條傷害罪
    及同法第一百三十八條損害公務員職務上所掌管之物品罪，犯意各別，罪名有異
    ，應予分論並罰。本院審酌被告等四人犯罪動機、目的、手段、犯罪後態度及其
    他一切情狀，各量處如主文所示之刑，並就被告乙○○所受之宣告刑依法定其應
    執行之刑。又被告等四人未曾受有期徒刑以上刑之宣告，此有台灣高等法院被告
    全國前案紀錄表在卷可稽，本件被告因欠缺法律常識、不甘貨物損失，誤罹刑典
    ，經此刑之宣告後，應知警惕而無再犯之虞，本院認所宣告之刑以暫不執行為適
    當，被告甲○○、丁○○、丙○○諭知緩刑二年，被告乙○○諭知緩刑三年，以
    啟自新。另公訴意旨認被告等四人所犯係刑法第一百三十六條聚眾妨害公務罪，
    惟刑法上所謂聚眾，係指多眾集合而有隨時可以增加之情況者而言，刑法第一百
    三十六條第一項之所謂下手實施強暴脅迫者，尤須以有首謀者為前提，故刑法第
    一百三十六條第一項所謂「聚眾」，係指首謀者集合不特定之多數人而言，與本
    件群眾自動聚合之情形有別，公訴意旨認定被告係犯刑法第一百三十六條聚眾妨
    害公務罪，尚有未恰，惟起訴之基本社會事實相同，爰依法變更起訴法條，附此
    敘明。
據上論斷，應依刑事訴訟法第二百九十九條第一項前段、第三百條，刑法第二十八條
、第五十五條、第一百三十五條第一項、第二百七十七條第一項、第一百三十八條、
第五十一條第五項、第七十四條第一款，罰金罰鍰提高標準條例第一條前段，判決如
主文。
本案經檢察官徐錫祥到庭執行職務。
中      華      民      國      九十一    年    十二    月    二十四    日
                                      福建金門地方法院刑事庭
                                          法  官  葉珊谷
右正本證明與原本無異。
如不服本判決，應於判決送達後十日內，向本院提出上訴狀。
中      華      民      國      九十一    年    十二    月    二十四    日
                                          書記官  李成在
附錄本案論罪科刑法條：
刑法第一百三十五條第一項：
對於公務員依法執行職務時，施強暴脅迫者，處三年以下有期徒刑、拘役或三百元以
下罰金。
第一百三十八條：
毀棄、損壞或隱匿公務員職務上掌管或委託第三人掌管之文書、圖畫、物品，或致令
不堪用者，處五年以下有期徒刑。
第二百七十七條第一項：
傷害人之身體或健康者，處三年以下有期徒刑、拘役或一千元以下罰金。
